【裁判字號】    97,裁,4023
【裁判日期】    970821
【裁判案由】    會計師法
【裁判全文】
最  高  行  政  法  院  裁  定
                                      97年度裁字第4023號
再 審原 告  甲○○
            乙○○
訴訟代理人  張宜暉  律師
再 審被 告  會計師懲戒委員會
代  表  人  吳當傑
上列當事人間會計師法事件，再審原告對於中華民國96年7月27
日本院96年度判字第1328號判決，本於行政訴訟法第273條第1項
第1款事由，提起再審之訴部分，本院裁定如下：
    主  文
再審之訴駁回。
再審訴訟費用由再審原告負擔。
    理  由
一、按提起再審之訴，應依行政訴訟法第277條第1項第4款之規
    定表明再審理由，此為必須具備之程式。所謂表明再審理由
    ，必須指明確定判決有如何合於行政訴訟法第273條或第274
    條所定再審事由之具體情事，始為相當。倘僅泛言有再審事
    由而無具體情事者，仍難謂已合法表明再審理由，所提再審
    之訴，即屬不合法。又行政訴訟法第273條第1項第1款所謂
    適用法規顯有錯誤，係指原判決所適用之法規與該案應適用
    之現行法規相違背，或與解釋判例有所牴觸者而言。
二、本件再審原告對於本院96年度判字第1328號判決（下稱原確
    定判決）提起再審之訴略以：依司法院釋字第432號解釋，
    「廢弛其業務上應盡之義務」，有具體之衡量標準，即再審
    原告是否有專業上應為而不為，及所為專業上之應為，是否
    達會計師執行業務應有之水準。原判決以再審原告應負揭弊
    之專門職務，而未能揭弊，致無法發現張朝翔、張朝喨之掏
    空行為而為判決，並未審認「為所應為」、「應達會計師執
    行業務應有之水準」專業，遽為再審原告廢弛職務之判決，
    顯有適用法規顯有錯誤之違法。另本件已由臺灣臺北地方法
    院民國89年3月31日88年度訴字第203號刑事判決判定無財務
    報表不實定案，可見再審原告與再審被告雖有審計準則之爭
    議，但無違反該審計準則，即無廢弛職務云云。經核再審原
    告之上開理由，無非重述其在前訴訟程序起訴狀及上訴狀之
    主張，並就原確定判決已詳予論述不採之理由，任意指摘為
    不當，或泛言其無廢弛職務情事。然再審原告對於上開判決
    適用會計師法第39條第6款、第41條第2款規定及司法院釋字
    第432號解釋有如何顯然不合於法律規定，或有如何顯然違
    背法律、司法院解釋或本院判例之具體情事，則未據明。
    依首揭規定及說明，再審原告提起本件再審之訴自不合法，
    應予駁回。
三、據上論結，本件再審之訴為不合法，依行政訴訟法第278條
    第1項、第104條、民事訴訟法第95條、第85條第1項前段、
    第78條，裁定如主文。
中    華    民    國    97    年    8     月    21    日
                    最高行政法院第四庭
                        審判長法官  鍾  耀  光
                              法官  黃  淑  玲
                              法官  帥  嘉  寶
                              法官  吳  慧  娟
                              法官  王  德  麟
以  上  正  本  證  明  與  原  本  無  異
中    華    民    國    97    年    8     月    22    日
                              書記官  黃  淑  櫻


司法院資訊處製作；財團法人民間司法改革基金會備份。
